【裁判字號】    99,上訴,1108
【裁判日期】    991206
【裁判案由】    公共危險
【裁判全文】
臺灣高等法院高雄分院刑事判決        99年度上訴字第1108號
上  訴  人  臺灣高雄地方法院檢察署檢察官
上  訴  人
即  被  告  陳奉珠
選任辯護人  陳裕文律師
            侯勝昌律師
            朱淑娟律師
上列上訴人因被告公共危險案件，不服臺灣高雄地方法院99年度
訴字第399號中華民國99年5月25日第一審判決（起訴案號：臺灣
高雄地方法院檢察署98年度偵字第9562號），提起上訴，本院判
決如下：
    主  文
原判決撤銷。
陳奉珠無罪。
    理  由
一、公訴意旨略以：被告陳奉珠與林美英係鄰居關係，素有爭執
    ，陳奉珠乃基於放火燒燬住宅等以外之物之犯意，於民國（
    下同）98年1月24日凌晨1時50分許，以不詳方式點燃林美英
    停放在高雄縣燕巢鄉○○村○○路394號住處旁空地上之車
    牌號碼E5-9877號自小貨車（下稱系爭小貨車）內之物品，
    使該自小貨車內之物品燒燬，致生公共危險，陳奉珠點燃後
    隨即逃回住處。嗣於同日凌晨2時40分許，經林美英察覺後
    ，通知高雄縣政府消防局到場滅火、勘查，並調閱上址附近
    之監視器，而查悉上情，因認被告陳奉珠涉犯刑法第175 條
    第1項之放火燒燬住宅等以外之物之罪嫌等語。
二、證據能力之審查：
  (一)按被告以外之人於審判外之陳述，雖不符刑事訴訟法第159
    條之1至之4等4條之規定，而經當事人於審判程序同意作為
    證據，法院審酌該言詞陳述或書面陳述作成時之情況，認為
    適當者，亦得為證據；又當事人、代理人或辯護人於法院調
    查證據時，知有刑事訴訟法第159條第1項不得為證據之情形
    ，而未於言詞辯論終結前聲明異議者，視為有前項之同意，
    同法第159條之5定有明文。
  (二)查本判決下列所引用屬於言詞陳述及書面陳述之傳聞證據部
    分，檢察官、被告及其辯護人於本院行準備程序中，對於各
    該傳聞證據之證據能力均未加爭執，且同意作為本案之證據
    （見本院卷第44頁），嗣於本院審理程序，調查各該傳聞證
    據，加予提示並告以要旨時，檢察官、被告及其辯護人亦均
    未於言詞辯論終結前聲明異議，本院審酌各該傳聞證據作成
    時之情況，認均與本件待證事實具有關聯性，且查無證據足
    以證明言詞陳述之傳聞證據部分，陳述人有受不法取供或違
    反其自由意志而陳述之情形，書面陳述之傳聞證據部分，亦
    無遭變造或偽造之情事，顯見上開傳聞證據之證明力非明顯
    過低，衡酌各該傳聞證據，作為本案之證據亦屬適當，自均
    得為證據，而有證據能力。
三、按犯罪事實應依證據認定之，無證據不得認定犯罪事實；不
    能證明被告犯罪者，應諭知無罪之判決，刑事訴訟法第154
    條第2 項、第301 條第1 項分別定有明文。次按事實之認定
    ，應憑證據，如未能發現相當證據，或證據不足以證明，自
    不能以推測或擬制之方法，以為裁判基礎。而認定不利於被
    告之事實，須依積極證據，茍積極之證據本身存有瑕疵而不
    足為不利於被告事實之認定，即應為有利於被告之認定，更
    不必有何有利之證據，而此用以證明犯罪事實之證據，猶須
    於通常一般人均不至於有所懷疑，堪予確信其已臻真實者，
    始得據以為有罪之認定，倘其證明尚未達到此一程度，而有
    合理性之懷疑存在，致使無從為有罪之確信時，即應為無罪
    之判決（最高法院82年度臺上字第163 號判決、同院76年臺
    上字第4986號及30年上字第816 號等判例意旨參照）。另按
    ，檢察官就被告犯罪事實，應負舉證責任，並指出證明之方
    法，刑事訴訟法第161 條第1 項定有明文。因此，檢察官對
    於起訴之犯罪事實，應負提出證據及說服之實質舉證責任。
    倘其所提出之證據，不足為被告有罪之積極證明，或其指出
    證明之方法，無從說服法院以形成被告有罪之心證，基於無
    罪推定之原則，自應為被告無罪判決之諭知（最高法院92
    年臺上字第128 號判例要旨參照）。
四、本件公訴人認被告陳奉珠涉犯有前開刑法第175條第1項之放
    火燒燬住宅等以外之物之罪嫌，係以被告陳奉珠於警詢及偵
    訊之供述、告訴人林美英於警詢及偵訊之指訴、高雄縣政府
    消防局98年10月27日高縣消調字第0980021185號函及所附之
    火災原因調查報告書、滅火後現場照片共6張、監視錄影光
    碟1片及監視錄影器之翻拍照片共27張等，為其主要論據。
五、訊據上訴人即被告（下稱被告）陳奉珠堅詞否認有何放火燒
    燬住宅等以外之物之犯行，辯稱：伊於98年1月24日凌晨1點
    多，多次往返伊住處與告訴人林美英停放系爭小貨車之空地
    ，係因隔天就是除夕，伊要回臺北過年，但家裡還有剩菜，
    遂將剩菜以碗盛裝，拿去伊住處對面即告訴人停放系爭小貨
    車之空地上餵狗，但沒有看到狗，才返回住處，卻又發現電
    鍋裡還有剩飯，便再拿出去餵狗；伊因為怕剩菜放在空地上
    沒有狗吃，隔天附近之居民發現後會不滿，便隨手撿拾樹枝
    ，四處找狗，並到告訴人林美英住處旁紅綠燈路口之麵攤趕
    狗，所以才會來回伊住處與上開空地間很多次，伊不知道告
    訴人之系爭小貨車為何後來會起火，伊沒有放火燒林美英的
    車，伊只是拿剩菜剩飯餵食流浪狗吃而已，伊雖與告訴人間
    有起衝突，但與告訴人有糾紛的人不僅伊一人，系爭小貨車
    上之物品在本次被放火燒燬之前，就曾經被人破壞過兩次，
    當天伊是要拿廚餘給狗吃，如果伊有做本案的話，伊住在對
    面，係在地人，大家均認識伊，伊應該會戴帽子或口罩等作
    一些掩飾，不可能光明正大，不做任何遮掩，就從住處到對
    面空地來回多次等語。被告之選任辯護人提出辯護意旨略以
    ：案發現場附近，設有多部錄影監視器，但警方僅提出其中
    1部監視器之錄影畫面，且該影像僅能顯示被告有從其住家
    來回至系爭小貨車停放的附近空地共5次，並未直接攝錄到
    被告有接近系爭小貨車及點火、縱火行為之畫面，故該錄影
    畫面並無法直接證明被告有到系爭小貨車上放火之行為。上
    開錄影光碟片拍錄到被告最後出現之時間，為該日凌晨1點
    53 分17秒，但系爭小貨車被人發現起火報案之時間，則為
    當日凌晨2點39分，中間相隔有40幾分鐘之久，如係被告縱
    火，怎麼可能悶了40多分鐘才起火，該40多分鐘期間，全無
    監視錄影畫面可以證明係被告縱火，且依該錄影光碟片顯示
    ，除被告外還有拍錄到四、五輛車經過，顯見還有其他人經
    過現場，故本案若屬人為縱火，亦有可能係他人所為而非被
    告等語。
六、經查：
  (一)告訴人林美英所有停放在其住處即高雄縣燕巢鄉○○村○○
    路394號旁之空地（下稱系爭空地）之系爭小貨車，於98 年
    1月24日凌晨2時39分，經人發現起火燃燒報案，高雄縣救災
    救護指揮中心接獲報案後，再轉報通知高雄縣政府消防局於
    同日凌晨2時48分到場將火撲滅，經調查系爭小貨車上之塑
    膠箱、塑膠袋、魚貨、蔬果等物品已燒燬等事實，已分別經
    證人即告訴人林美英、證人陳義龍、證人張右林等人於偵查
    中證述明確（見偵卷第40至42、83至86頁），並有高雄縣政
    府消防局火災現場勘查完畢通知書、保持完整通知書、現場
    照片6張、公路監理電子閘門車號查詢汽車車籍資料等在卷
    可稽（見偵卷第9、10、12、13、107頁；原審一卷第12頁）
    。
  (二)次查，本件火災之起火原因，經高雄縣政府消防局鑑定結果
    ，認係：「起火原因研判：1.據現場勘查結果，起火當時車
    輛為靜止狀態，而現場無車主駕駛，引擎無運轉情形，故研
    判機械磨損之可能性無；2.經現場勘查，起火處為車輛後車
    斗東側木門中間處附近，而當時車輛為靜止狀態，車輛使用
    人於前一日下午4 時多使用後即停放於該處，而現場無爐火
    裝置，並於引擎室內亦無發現電線短路熔痕，故研判因遺留
    火種、爐火烹煮及電器因素等原因而引起火災之可能性均無
    ；3.勘查得之起火處附近，僅有塑膠桶、塑膠袋及部分魚貨
    、蔬果等物件，均非可燃物，綜合研判，本案應為外力介入
    點燃紙類或隨手可得之乾草類物件，並因而擴大燃燒之可能
    大幅提高，故經排除前項各原因後，以人為縱火（明火）起
    火燃燒之可能性最大」等語，此有高雄縣政府消防局98年10
    月27日高縣消調字第0980021185號函及檢附之火災原因調查
    報告書各一份在卷可憑（見偵卷第49至80頁），並經證人即
    高雄縣政府消防局火災調查課之調查員黃昶芳於偵查時具結
    證稱：「以發火源來說，後車廂並沒電源線經過，也沒有化
    學性的自燃物質，而且車輛已停放於該處一段時間，所以遺
    留火種的因素也可以排除掉，所以本件火災是人為縱火」、
    「可以判斷嫌犯應該是用報紙或是雜草之類的物質縱火，或
    是以打火機點燃比較久的時間；如果現場有潑汽油的話，小
    貨車燒燬的情形應該會更嚴重，帆布也會燒燬」、「現場並
    未發現延長計時裝置，所以無法判斷縱火到起火之間時間有
    多久；如果嫌犯是用小火點燃的話，熱量需要積蓄一段時間
    才有辦法引燃」等語明確（見偵卷第27、28頁）；足認告訴
    人所有之系爭小貨車上之物品，確於上開時、地，因人為縱
    火而燒燬，固堪以認定。
  (三)再查，被告之住處距離告訴人之住處不遠，被告從其住處僅
    需穿越瓊招路與瓊興路之交岔路口，即可至系爭小貨車停放
    之系爭空地上；且被告於98年1月24日凌晨1時29分起至53
    分17秒之間，多次穿越瓊招路，往返於其住處與系爭空地等
    情，為被告所自承，並經證人即告訴人林美英於原審審理時
    供稱：「被告走來走去要穿越之這條馬路是瓊招路，瓊招路
    走過去就是伊停放貨車之位置，伊的貨車停在伊家旁邊空地
    上」、「監視器是設在伊家對面之交岔路口之紅綠燈旁邊，
    被告住在瓊林路，被告來回走動就是從她家走到伊家，又從
    伊家走回她家；伊家就是在瓊興路與瓊招路交岔路口之建築
    物，但是門牌位於瓊興路，門口也是對著瓊興路，伊家於瓊
    招路旁邊還有一塊空地，伊通常都將貨車停放那邊」等語明
    確（見原審二卷第42頁及背面）；復有設在案發現場附近瓊
    興路與瓊招路交岔路口監視器所拍錄之影像畫面6張可資佐
    證（見偵卷第14-15頁），設於上開路口監視器所拍錄到案
    發前之影像畫面，經原審播放勘驗結果：「凌晨1時29分
    57秒：被告手持白色物體（似為容器），穿越馬路前往對面
    。（第一次前往上開空地）凌晨1時40分40秒：被告左手
    攜有白色物品，自對面穿越馬路返回住處，行經路中央時，
    仍回頭望向案發處所。凌晨1時44分許：畫面可見2流浪犬
    陸續往被告住處方向移動。凌晨1時47分34秒：被告持白
    色容器，穿越馬路前往對面。（第二次前往上開空地）凌
    晨1時48分40秒：被告雙手口插口袋，穿越馬路返回住處，
    此時未見被告持有白色容器，被告並左顧右盼有無來車。
    凌晨1時48分52秒：被告擬前往馬路對面，見有機車通過，
    被告佇立路旁數秒後（未穿越馬路），於凌晨1時48分58秒
    折返住處。（第三次擬前往上開空地）凌晨1時49分40秒
    ：被告雙手插入口袋，緩緩穿越馬路前往對面。（第四次前
    往上開空地）凌晨1時50分13秒：被告穿越馬路返回住處
    。凌晨1時51分9秒：被告手持長條狀之「樹枝」，穿越馬
    路前往對面。（第五次前往上開空地）凌晨1時52分49秒
    ：被告穿越馬路，空手欲返回住處；被告走到馬路中央時，
    又「折返」前往馬路對面，此時未見被告手上有樹枝。凌
    晨1時53分17秒：被告從對面「快跑」穿越馬路返回住處。
    監視錄影畫面播放全程中，除幾輛汽車及機車經過外，未
    見被告以外之行人穿越馬路。」，以上有原審勘驗筆錄及監
    視器翻拍照片21幀附卷可參（見偵查卷第70-80頁、原審二
    卷第38-39頁），依上開事證，足認被告於系爭小貨車於98
    年1 月24日凌晨2時39分，經人發現起火燃燒報案前，即同
    日凌晨1時29分57秒起至同日凌晨1時53分17秒間，有第一次
    手持白色物體（似為容器）、第二次手持白色容器、第一次
    手持長條狀之「樹枝」等物，先後共5度往返於其住處與停
    放系爭小貨車之系爭空地，固亦堪以認定。
  (四)惟查，依上開案發現場路口監視器所拍攝之方向及角度，並
    無法拍攝到系爭小貨車本身，亦無法拍錄及被告越過馬路到
    系爭空地上之活動情形，此有上開勘驗筆錄及翻拍之照片21
    幀可證，是在系爭小貨車起火前，依上開案發現場附近路口
    所設之監視器拍攝之影像，既未直接拍攝到系爭小貨車及被
    告在系爭空地上之一舉一動，易言之，上開監視器之錄影內
    容，並無被告接近系爭小貨車及在小貨車上點火、縱火行為
    之畫面，故上開監視器之錄影畫面，自無從憑以直接且明確
    地證明被告確有到系爭小貨車上放火之行為至明。
  (五)又系爭小貨車係於98年1月24日凌晨2時39分，始經人發現起
    火燃燒而報案，高雄縣救災救護指揮中心接獲報案後，再轉
    報通知高雄縣政府消防局於同日凌晨2時48分到場將火撲滅
    ，而被告最後一次自系爭空地附近返回其住處，係在同日凌
    晨1時53分17秒，已詳如上述，易言之，被告最後一次離開
    系爭空地至系爭小貨車被人發現起火間，中間確已相隔有40
    幾分鐘之久，該40多分鐘之期間，並無監視錄影畫面或其他
    任何證據，足以證明被告又越過馬路，再回到系爭空地之情
    形，或被告直接至系爭小貨車上縱火之行為，本件自不得徒
    以被告曾在系爭小貨車起火之40幾分鐘前，曾在其住處及系
    爭空地間，有來回5次之事實，即據以推論被告在40幾分鐘
    前，即對系爭小貨車上之物品已縱火。況依原審勘驗上開監
    視器錄影畫面結果，亦顯示被告於最後一次即同日凌晨1時5
    3分17秒自系爭空地返回住處後，仍有幾輛汽車及機車經過
    系爭空地旁之馬路等情（見原審卷二第39頁），顯見在被告
    最後離開系爭空地附近後，至系爭小貨車起火之40餘分鐘期
    間，仍有其他人車通過停放系爭汽車之系爭空地旁馬路甚明
    ，職是，益足認並非僅有被告1人係唯一可能之縱火嫌疑人
    而已。被告及其辯護人以上開錄影畫面顯示，除被告外還有
    拍錄到四、五輛車經過，顯見還有其他人路過現場，而據以
    辯稱本案若屬人為縱火，亦有可能係他人所為而非被告等語
    ，尚非無據，而堪採信。
  (六)本件火災原因調查報告，雖認定係外力介入點燃紙類或隨手
    可得之乾草類物件，因而擴大燃燒，即人為縱火等情；而證
    人即負責本件火災現場鑑識之證人黃昶芳雖亦證稱本件火災
    是人為縱火，應該是用報紙或是雜草之類的物質縱火，或是
    以打火機點燃，如係以小火點燃的話，熱量需要積蓄一段時
    間才有辦法引燃等語，固均如前述，惟依上開監視錄影畫面
    ，被告係持白色物體（似為容器）、白色容器、長條狀之「
    樹枝」等物，往返於其住處與系爭空地，並未見被告有持「
    紙類或乾草類或打火機」等物件之情形，且火災現場之鑑識
    結果，火災現場並未發現有盛裝易燃液體之容器或樹枝經燃
    燒後之殘留物或其灰燼，以上詳見上開勘驗筆錄及火災原因
    調查報告書等，故上開錄影畫面自難資為本件火災係被告所
    點火之不利認定。況依火災撲滅後所拍攝之現場蒐證照片8
    張顯示（見偵卷第66-80頁），小貨車上載放有告訴人作生
    意用之沙拉油，準此，系爭小貨車所載物品，如何可能小火
    悶燒了40多分鐘後才起大火？已殊有疑議。本件到場鑑識之
    證人黃昶芳既已明確證稱：「現場並未發現延長計時裝置，
    所以無法判斷縱火到起火之間，時間有多久」等語（見偵卷
    第28頁），足見系爭小貨車所載物品，何時被縱火？是否確
    經由點小火悶燒？小火悶燒多久始起大火燃燒？各該事實均
    無法明確認定。上開點小火悶燒一段時間之前題事實，既無
    法證明為真實，本件自不得單憑上開火災原因調查報告之結
    論及證人黃昶芳上述證述，即逕以推論系爭小貨車係被告於
    當日凌晨1 時29分57秒起至同日凌晨1 時53分17秒間，以紙
    類或乾草類或打火機等小火點燃，悶燒40多分鐘後之凌晨2
    時39分始起大火燃燒至明。
  (七)至於，證人張右林於偵、審中雖均證稱案發前騎車經過系爭
    空地時，曾見一個女生，見到伊就躲在草叢裡，當時伊覺得
    有問題，後來伊回來的時候，就看到小貨車起火等語（見偵
    卷第40-42頁、原審二卷第25-28頁），惟證人張右林於深夜
    凌晨騎車路過該處，突然發現上情，並無法明確辨識指認出
    該女生是否為本案之被告陳奉珠，而被告已否認上情，故證
    人張右林上開證詞，尚難據為認定被告有在系爭小貨車上縱
    火之證據。按上揭監視器所拍錄之被告來回穿越馬路，往返
    於其住處及系爭空地間5次之畫面影像，被告均未戴帽子（
    安全帽）或口罩或以圍巾等物，以遮掩其臉部或容易被辨識
    出之外貌特徵（詳上開勘驗筆錄），而被告之住處位於系爭
    空地對面，被告係案發地附近鄰居認識之當地住民，且其熟
    知路口有監視錄影設備，倘其來回5次確係前往系爭空地在
    小貨車上縱火，其為掩飾自己身分，以防被認出追緝，理應
    會有防備遭人認出之遮掩外貌之舉措，乃被告竟捨此不由，
    反而光明正大往返系爭空地5 次，故衡此情節，本件在無直
    接、積極證據可資證明被告於凌晨5 次前往系爭空地，即係
    在系爭小貨車上放火，更不得僅憑被告有上開往返系爭空地
    5 次之事實，即遽以推認本件系爭小貨車之縱火係被告所為
    。
  (八)末查，被告與告訴人間曾因租屋之水電問題發生糾紛，雙方
    於97年1 月間發生口角及肢體衝突乙節，為被告所不爭執（
    見原審一卷第20頁背面），並有原審97年度審易字第1833
    號判決、臺灣高雄地方法院檢察署檢察官97年度偵字第1267
    8 號聲請簡易判決處刑書、不起訴處分書等在卷可證，檢察
    官認被告可能對告訴人有報復之動機，固非無見；又檢察官
    依上揭監視錄影畫面所示：「被告於第1 次前往案發地時，
    其停留於案發地有10餘分鐘，且離開案發地時尚頻頻回頭，
    第2 次前往案發地復返回時，原手中持有白色之物，惟回程
    時，手中已無何物，且離開案發地時亦頻頻回頭，第3 次前
    往案發地時，手中無持何物，惟見有機車經過，復折返作罷
    ，第4 次前往案發地時，手中並未持何物，第5 次前往案發
    地時，手中則持有其所稱之樹枝。被告所辯倘係真實，則何
    以僅係單純之傾倒剩餘飯菜行為，其第1 次前往案發地時，
    竟於案發地停留有10餘分鐘而未即返回？既已傾倒剩餘飯菜
    2 次，何以第3 次又再度前往，而見有機車經過即作罷？既
    因未見有流浪犬而欲以樹枝趕狗，何以有第4 次空手往返之
    情形？且第5 次手持樹枝前往案發地，返回時復於途中折返
    至案發地、又快跑回住處。被告於夜闌人靜之深夜中，4 、
    5 次往返於住處與案發地間，僅係為單純餵食流浪犬，已殊
    啟人疑竇。況被告平時並無餵食流浪犬之習慣，為被告所自
    承，而被告與告訴人既素有爭執，何以選擇告訴人放置上開
    自小貨車之處所、非其住所附近之地，為餵食流浪犬之地？
    」等，認為被告辯稱深夜來回至系爭空地上5 次係去餵狗云
    云，有殊多可疑而不可信之處，亦非無見。然認定犯罪事實
    ，應依憑證據，且須經嚴格之證明，被告否認犯罪事實所持
    之辯解，縱屬殊有疑議，而不能成立，如非有積極證據足以
    證明其犯罪行為，仍不得因其辯解不可採即遽為有罪之認定
    ，更不能僅以推測或擬制之方法，以為判決有罪之基礎（最
    高法院30年上字第1831號判例、84年台上字第2677號判決參
    照）。本件被告於深夜凌晨或手持容器或手持樹枝等，先後
    共5 度往返於住處與系爭空地間，且在其最後離開系爭空地
    ，約隔40多分鐘後，停放在系爭空地上之系爭小貨車，其上
    所載物品即起火燃燒，被告涉有縱火之嫌疑，固難謂非重大
    ，且其所辯餵食野狗乙節，亦非無漏洞而完全可以憑信，然
    本件依上開各項事證之論述分析，警察機關於案發後既僅有
    調取及保存上開路口之監視器錄影畫面而已，此部分經本院
    依被告之辯護人聲請調查證據，而向相關單位函查結果，確
    認無訛，有高雄縣警察局岡山分局99年9 月21日、99年11月
    4 日高縣岡警偵字第號0000000000、0000000000函及職務報
    告書各一份附卷可參（見本院卷第93、121 頁），而上開監
    視器錄影畫面既未直接拍攝到被告有接近系爭小貨車之情形
    ，亦未拍錄及被告確有在系爭小貨車上縱火之行為，又上開
    證人即告訴人林美英、證人陳義龍等均未直接目擊被告在系
    爭小貨車上放火之行為，至於證人張右林亦無法指認其所目
    擊躲在系爭空地旁草叢之女子即係被告本人，故本件亦無其
    他積極證據，足資證明被告確有為本件縱火燒燬系爭小貨車
    物品之行為，揆諸上開最高法院判例意旨之說明，被告上揭
    所辯深夜至系爭空地上餵狗云云，縱認不合常情而不可採，
    亦難以其辯解不可信，即逕以其深夜來回5 次去系爭空地，
    即推定係去系爭小貨車上縱火，而認其有為本件縱火燒燬告
    訴人系爭小貨車上物品之犯罪行為。
七、綜上各節所述，本件公訴人所舉上開被告涉犯刑法第175 條
    第1項之放火燒燬住宅等以外之物之罪嫌之證據，既不足為
    被告有觸犯該罪名之積極證明，且其指出證明之方法，尚未
    達通常一般人均不至於有所懷疑，堪予確信其已臻真實之程
    度，更無從說服法院以形成被告有罪之心證。此外，本院復
    查無其他積極證據，足資證明被告確有公訴人所指之放火燒
    燬住宅等以外之物之犯行，揆諸前揭法條及最高法院判例意
    旨說明，被告被訴涉犯刑法第175 條第1 項放火燒燬住宅等
    以外之物之罪嫌部分，自屬犯罪不能證明，基於無罪推定之
    原則，即應為被告無罪判決之諭知。
八、原審未詳為推求，遽為被告論罪科刑之判決，即有未恰，公
    訴人指摘原判決量刑過輕，請求撤銷改判，雖無理由，惟被
    告執此聲明上訴，指摘原判決不當，為有理由，應由本院將
    原判決撤銷改判，並為被告無罪之判決。
據上論結，應依刑事訴訟法第369條第1項前段、第364條、第301
條第1項，判決如主文。
本案經檢察官張其主到庭執行職務。
中    華    民    國    99    年    12    月    6    日
                刑事第五庭    審判長法  官  曾永宗
                                    法  官  任森銓
                                    法  官  鍾宗霖
以上正本證明與原本無異。
如不服本判決應於收受本判決後10日內向本院提出上訴書狀，其
未敘述上訴理由者，並得於提起上訴後10日內向本院補提理由書
狀（應附繕本）。
中    華    民    國    99    年    12    月    6     日
                                    書記官  邱麗莉

司法院資訊處製作；財團法人民間司法改革基金會備份。
